【裁判字號】    98,訴,697
【裁判日期】    981015
【裁判案由】    毒品危害防制條例
【裁判全文】
臺灣高雄地方法院刑事判決               98年度訴字第481號
                                       98年度訴字第697號
公  訴  人  臺灣高雄地方法院檢察署檢察官
被      告  己○○
            庚○○
共      同
選任辯護人  郭福三律師
上列被告因毒品危害防制條例案件，經檢察官提起公訴（97年度
偵字第23282 號）暨追加起訴（97年度偵字第33503 號），本院
判決如下：
    主  文
己○○販賣第三級毒品，共貳罪，各處如附表一所示之刑。應執
行有期徒刑柒年，扣案之第三級毒品愷他命壹包（貳點貳公克，
驗前淨重零點捌參肆公克，驗後淨重零點捌貳肆公克）、第三級
毒品愷他命壹包（壹佰零壹公克，驗前淨重壹佰公克，驗後淨重
玖拾玖點玖玖公克）、第三級毒品愷他命伍拾肆包（伍拾陸公克
，驗前總毛重伍拾捌點零伍公克，驗後總毛重伍拾捌點零參公克
）、第三級毒品愷他命伍拾伍包（伍拾柒公克，驗前總毛重伍拾
玖點貳參公克，驗後總毛重伍拾玖點貳壹公克）、第三級毒品愷
他命伍拾柒包（伍拾玖公克，驗前總毛重陸拾點壹壹公克，驗後
總毛重陸拾點壹零公克）、第三級毒品愷他命拾壹包（伍拾柒公
克，驗前總毛重伍拾捌點伍零公克，驗後淨重伍拾捌點肆捌公克
）、第三級毒品愷他命拾包（拾公克，驗前總毛重拾點捌公克，
驗後總毛重拾點柒玖公克）、第三級毒品愷他命陸包（參拾壹公
克，驗前總毛重參拾貳點零捌公克，驗後總毛重參拾貳點零陸公
克）、分裝磨粉卡片壹張、塑膠吸管壹支、分裝盤壹個、夾鍊袋
貳包及販賣毒品所得新臺幣壹仟元，均沒收。
己○○其餘被訴如附表三編號一至三部分均無罪。
庚○○販賣第三級毒品，共捌罪，各處如附表一所示之刑。應執
行有期徒刑拾參年。扣案之第三級毒品愷他命拾貳包（拾肆點捌
公克，驗前總毛重拾肆點捌貳壹公克，驗後總毛重拾肆點捌公克
）、分裝袋（小）壹包、分裝袋（中）壹包、門號為00000
00000號行動電話壹支（含序號為00000000000
0000號SIM 卡壹枚）及販賣毒品所得新臺幣參仟捌佰伍拾元
，均沒收。
庚○○其餘被訴如附表三編號四至五部分均無罪。
    事  實
一、己○○前因毒品危害防制條例案件，經臺灣高雄地方法院96
    年度簡字第2268號判處有期徒刑3 月確定，經減刑後於民國
    97年5 月15日易科罰金執行完畢。詎其仍不知悔改，明知愷
    他命係毒品危害防制條例所列管之第三級毒品，未經許可，
    不得擅自販賣，竟意圖營利，基於販賣第三級毒品愷他命之
    犯意，分別（一）於97年5 月中旬某日，在高雄縣仁武鄉○○○路某處，以每包新臺幣（下同）500 元之價格，販賣愷
    他命1 包予綽號「妮妮」之丁○○；（二）於97年5 月下旬
    某日，在高雄縣仁武鄉○○○路某處，以每包500 元之價格
    ，販賣愷他命1 包予綽號「妮妮」之丁○○。
二、庚○○明知愷他命係毒品危害防制條例所列管之第三級毒品
    ，未經許可，不得擅自販賣，竟意圖營利，基於販賣第三級
    毒品愷他命之犯意，以其所有門號為0000-000000 號之行動
    電話，作為對外販賣毒品之聯絡工具，分別於如附表二所載
    之時間、地點，以如附表二所載之金額、重量，販賣愷他命
    予如附表二所載之購毒者。
三、嗣於97年8 月13日18時10分許，員警趁施用毒品涉嫌人戊○○，在高雄市○○區○○街8 號住處前與庚○○交易後，即
    尾隨盤查戊○○，當場查獲戊○○持有愷他命4 小包。復經
    警持搜索票，於同日20時40分許，在高雄市鼓山區○○○○
    路465 號8 樓己○○住處，當場查獲己○○，並扣得己○○
    所有之第三級毒品愷他命1 包（2.2 公克，驗前淨重0.834
    公克，驗後淨重0.824 公克）、第三級毒品愷他命1 包（10
    1 公克，驗前淨重100 公克，驗後淨重99.99 公克）、第三
    級毒品愷他命54包（56公克，驗前總毛重58.05 公克，驗後
    總毛重58.03 公克）、第三級毒品愷他命55包（57公克，驗
    前總毛重59.23 公克，驗後總毛重59.21 公克）、第三級毒
    品愷他命57包（59公克，驗前總毛重60.11 公克，驗後總毛
    重60.10 公克）、第三級毒品愷他命拾11包（57公克，驗前
    總毛重58.50 公克，驗後淨重58.48 公克）、第三級毒品愷
    他命10拾包（10公克，驗前總毛重10.80 公克，驗後總毛重
    10.79 公克）、第三級毒品愷他命6 包（31公克，驗前總毛
    重32.08 公克，驗後總毛重32.06 公克）及供販賣毒品所用
    或預備用之分裝磨粉卡片1 張、塑膠吸管1 支、分裝盤1 個
    、夾鍊袋2 包、販賣毒品所得現金1,000 元等物；於同日21
    時35分許，在庚○○駕駛之車牌號碼2978-MP 自用小客車內
    （停放於高雄市○○區○○街8 號前）及與己○○分租上開
    居處之庚○○臥房內扣得庚○○所有之第三級毒品愷他命12
    包（14.8公克，驗前總毛重14.821公克，驗後總毛重14.800
    公克）、供販賣毒品所用或預備用之分裝袋（小）1 包、分
    裝袋（中）1 包、門號0000000000號行動電話壹支（含序號
    為00000000 0000000號SIM 卡1 枚）及販賣毒品所得現金38
    50元等物，始查知上情。
四、案經臺南縣政府警察局佳里分局報告臺灣高雄地方法院檢察
    署檢察官偵查起訴及追加起訴。
    理  由
壹、證據能力部分
一、按被告之自白，非出於強暴、脅迫、利誘、詐欺、疲勞訊問
    違法羈押或其他不當方法，且與事實相符者，得為證據，刑
    事訴訟法第156 條第1 項定有明文。亦即被告之係出於自由
    意思，且與事實相符者，即有證據能力，若係非法取供者，
    因其陳述非出於任意性，其所為之即無證據能力（最高法院
    28年度上字第2530號判例意旨參照）。被告己○○辯稱：當
    初是警方到伊家裡，當時還沒搜索，警方要求伊配合，否則
    要求檢察官聲請羈押，當時在偵查中承認有起訴書附表一編
    號1 至3 之事實，是怕被收押云云（見本院98年度審訴字第
    34號卷第40頁反）；被告庚○○辯稱：當時警方跟伊講，如
    果不承認，就會被收押，如果與警方配合，承認有販賣的話
    ，就不會被收押，所以才會在檢察官那邊承認，承認的內容
    都是伊編出來的云云（見本院98年度審訴字第34號卷第40頁
    反）；辯護人則以：被告己○○、庚○○之警詢及偵查中之
    歷次自白，均係警方不當誘導所致，無證據能力云云置辯（
    見本院98年度審訴字第34號卷第40頁反、第43頁）。經查：
（一）本件被告己○○、庚○○係於97年8 月13日20時24分許，
      經臺南縣警察局佳里分局（下稱佳里分局）偵查隊警員，
      持本院核發之搜索票及臺灣高雄地方法院檢察署檢察官核
      發之拘票依法拘提到案，因被告己○○、庚○○拒絕夜間
      訊問（第1 次警詢筆錄），而由警員乙○○於97年8 月14
      日9 時34分許製作被告己○○之第2 次警詢筆錄，由警員
      邱耀祺於97年8 月14日9 時33分許製作被告庚○○之第2
      次警詢筆錄，並以錄音方式紀錄，分別於同日10時23分、
      11時10分許詢畢；警員乙○○復於同日10時45分許製作被
      告己○○之第3 次警詢筆錄，並以錄音方式紀錄，於同日
      11 時04 分詢畢。警員乙○○於製作筆錄時，並未對被告
      己○○說：若不配合製作筆錄就要向檢察官講等語，且並
      不知道或亦未曾看到其他同仁以被告不配合製作筆錄，而
      予以留置或收押之情形，又於詢問被告己○○時，其所陳
      述係出於自由意識，無施以強暴、脅迫或其他不正方法，
      另當天搜索時有搜到毒品，被告二人係現行犯，依法予以
      解送，無必要以此方法要脅被告，亦未要求被告二人認罪
      ，否則會要求檢察官予以收押等情，業據證人乙○○於本
      院審理中證述綦詳（見98訴字第481 號卷第112 至第113
      頁），復有本院搜索票、臺灣高雄地方法院檢察署檢察官
      拘票、佳里分局警員報告書、被告己○○、庚○○之3 份
      警詢筆錄、97年5 月14日偵訊筆錄及臺灣高雄地方法院檢
      察署刑事保證金收據（見佳里分局警卷第42頁、第6 頁至
      第26頁、97年度偵字23282 號卷第133 頁至第134 頁、第
      154 頁、第162 頁至第163 頁）在卷可稽，且有被告己○○、庚○○警詢錄音帶存卷可參（見外放之證物箱）。又
      觀諸筆錄內容，被告己○○於警詢中，雖坦承有本件販賣
      第三級毒品愷他命之犯行，惟否認扣案之帳單為其記載販
      賣愷他命所用，且否認扣案之30萬元為其女友甲○○所有
      。準此，倘若製作警詢筆錄之警員乙○○或其他承辦、協
      辦本件之警員，為使被告己○○坦承犯行，以求辦案績效
      ，而於製作警詢筆錄之前，要求其配合陳述，致影響被告
      己○○陳述之自由意志，則警員理應要求被告己○○就本
      件販賣毒品犯行，全數加以坦承，顯見被告己○○警詢筆
      錄應出於自由意志之陳述為是，是被告己○○、庚○○於
      警詢中之陳述具有任意性。
（二）至被告己○○、庚○○於97年8 月14日15時13分許及97年
      11月20日15時38分許，在檢察官面前所為之陳述，並無證
      據顯示檢察官在偵查時有強暴、脅迫或其他不法取供之情
      形，且被告二人於距離遭拘提到案之3個月後，仍自白有
      本件販賣第三級毒品愷他命之犯行，復有高雄地方法院檢
      察署錄音光碟存卷可參，亦徵被告己○○、庚○○於警詢
      及偵查中之陳述均係出於自由意志所為。
（三）綜上，被告己○○、庚○○就警詢及偵查中關於本件販賣
      第三級毒品愷他命部分之自白，應出於其自由意志之陳述
      ，依法得採為認定被告己○○、庚○○有無為本案犯罪事
      實之證據。
二、次按被告以外之人於偵查中向檢察官所為陳述，除顯有不可
    信之情況者外，得為證據，刑事訴訟法第159 條之1 第2 項
    定有明文。偵查中對被告以外之人所為之偵查筆錄，性質上
    係屬傳聞證據。惟現階段刑事訴訟法規定檢察官代表國家偵
    查犯罪、實施公訴，依法其有訊問被告之權，證人且須具結
    ，而實務運作時，檢察官偵查中向被告以外之人所取得之陳
    述，原則上均能遵守法律規定，不致違法取供，其可信度極
    高，職是，本件證人丁○○、丙○○於偵查中檢察官以證人
    身分予以訊問，並經依法具結在卷，且無證據顯示檢察官在
    偵查時有不法取供之情形，亦查無證據顯示有顯不可信之情
    況。是揆諸前揭說明，上開證人於偵查中之證述，均具有證
    據能力。至證人辛○○、戊○○分別於98年3 月12日、98年
    3 月30日在偵查中向檢察官所為之陳述，因係本件97年11月
    27 日 起訴後之強制偵查作為，違背法定程序，不得作為證
    據，併此敘明。
三、又按被告以外之人於檢察事務官、司法警察官或司法警察調
    查中所為之陳述，與審判中不符時，其先前之陳述具有較可
    信之特別情況，且為證明犯罪事實存否所必要者，得為證據
    ，刑事訴訟法第159 條之2 定有明文。所謂「較可信之特別
    情況」，應就前後陳述時之各種外部情況進行比較，以資決
    定何者外部情況具有可信性，若陳述係在特別可信之情況下
    所為，則虛偽陳述之危險性不高，雖係審判外陳述，或未經
    被告反對詰問，仍得承認其有證據能力。就外部情況之認定
    ，例如時間之間隔、是否為有意識之迴避、有無受外力干擾
    或事後串謀、以及警詢所作時之筆錄記載是否完整、是否出
    於自由意識陳述等情。法院應斟酌上列因素綜合判斷，細究
    陳述人問答態度、表情與舉動之變化，以查是否具較可信之
    特別情況。至所謂「為證明犯罪事實存否所必要者」，係指
    就具體個案案情及相關卷證判斷，為發現實質真實目的，認
    為除該項審判外之陳述外，已無從再就同一供述者取得與其
    上開審判外陳述相同供述內容，倘以其他證據代替，亦無從
    達到同一目的之情形而言（最高法院95年度臺上字第4414
    號判決意旨參照）。本件證人戊○○於97年8 月14日警詢時
    證稱：扣押之4 小包愷他命是伊向「阿彥」之男子購買的，
    伊共向「阿彥」交易3 次，第1 次大約在97年7 月15日22時
    許，在伊住處（高雄市○○區○○街8 號）前，伊以400 元
    向「阿彥」購買1 小包愷他命施用。第2 次大約在97年7 月
    29日18時許，也在伊住處前，以400 元向「阿彥」購買1 小
    包愷他命施用。第3 次就是今97年8 月13日18時10分許，也
    在我住處，以1600元向「阿彥」購買4 小包愷他命施用等語
    （見佳里分局警卷第30頁），惟其於偵查中及本院審理時改
    口稱：是綽號「阿彥」之被告給伊的，伊要跟他買，他不賣
    伊，因警察說要伊配合才讓伊回去，所以才在警方調查筆錄
    時，承認與被告庚○○買過第三級毒品愷他命，被告庚○○
    大概給伊四次，有一點點，也有一包的（見本院98年度訴字
    第481 號卷第118 頁反至第120 頁），而與警詢時之陳述有
    別。然證人於97年8 月13日因毒品案件遭警當場查獲，於警
    詢筆錄時，其陳述當屬最真實、最自然，而證人陳香伶之警
    詢筆錄內容，亦經其閱覽後簽名、捺印，表示無訛，且確認
    係其自由意識下供述。本院審酌其先前於警詢中為陳述時係
    當下直覺之陳述，且對於案情記憶較為深刻，相較於事後種
    種有意識之迴避，足認證人於警詢時受外力、人情等干擾程
    度較低，又無其他證據供認有何非出於自由意志陳述之情形
    ，足認上開證人等之警詢陳述有較可信之特別情況，且為證
    明被告販賣第三級毒品犯行存否所必要，自得作為本案證據
    。被告及其辯護人爭執該證人在警詢時之陳述應無證據能力
    ，並不足取。
四、通訊監察之錄音，係利用科技產物取得之證據，與供述證據
    性質不同，是否具備證據能力，端以證據取得是否合法性為
    定，不適用傳聞排除法則。若取得證據之機械性能與操作技
    術無虞，錄音內容之同一性即不成問題，又翻譯者之聽覺及
    語言之理解若不成問題，譯文與錄音之同一性，即無可非議
    。亦即通訊監聽（錄）本質上係搜索扣押之延伸，其取得證
    據之證據能力有無，厥以監聽（錄）之「合法性」作決定，
    如係合法監聽所取得，不生欠缺證據能力問題。此種監聽（
    錄）取得之證據，雖具有「審判外陳述」之外觀，但並不適
    用供述證據之傳聞排除法則。監聽（錄）取得之證據，合法
    取得之證據所須檢驗者，為證據之「同一性」及「真實性」
    。詳言之，監聽（錄）取得之錄音須與監聽內容一致、錄音
    之譯文須與取得之錄音一致，始符合證據「同一性」之要求
    ，又錄音譯文之解讀，須符合原來對話人之意思，始符合證
    據「真實性」之要求，而具備足夠證明力。此種證據因係機
    械操作形成，「同一性」係檢驗機械性能與操作技術，「真
    實性」則係檢驗譯作者之聽寫與理解能力，與傳聞證據之檢
    驗原理，迥不相同（最高法院97年台上字第3872號、3936號
    判決意旨參照）。本件卷附通訊監察譯文（見佳里分局警卷
    第95頁）係由本院核發97年聲監字第001424號通訊監察書，
    對被告庚○○所持有之0000000000號行動電話進行監聽，有
    本院之通訊監察書在卷可憑（見佳里分局警卷第72頁以下）
    ，且被告庚○○所犯者係販賣第三級毒品罪，該罪最輕本刑
    為有期徒刑5 年以上，合通訊保障及監察法第5 條第1 項第
    1 款之監察要件，因此係合法監聽所得之證據，依上開說明
    該通訊譯文亦有有證據能力。
五、按被告以外之人於審判外之陳述，雖不符刑事訴訟法第159
    條之1 至第159 條之4 之規定，而經當事人於審判程序同意
    作為證據，法院審酌該言詞陳述或書面陳述作成時之情況，
    認為適當者，亦得為證據；當事人、代理人或辯護人於法院
    調查證據時，知有第159 第1 項不得為證據之情形，而未於
    言詞辯論終結前聲明異議者，視為有前項之同意，刑事訴訟
    法第159 條之5 定有明文。本件所援引之以下各項證據（詳
    後述），固有部分屬傳聞證據，然公訴人、被告及辯護人於
    本院進行審判程序時均同意做為證據，本院並審酌該等證據
    作成時之狀況，並無違法取證之情事，且無不宜作為證據之
    情形，依前開說明，爰認均有證據能力。
貳、實體部分
一、訊據被告己○○固供承其於上開時、地，為警搜索，並扣得
    其所有之分裝磨粉卡片、塑膠吸管、分裝盤、分裝袋、愷他
    命及現金等物，然於本院審理中矢口否認有販賣第三級毒品
    愷他命之犯行，辯稱：扣案之愷他命是之前剩下的，因為當
    時有風聲說愷他命會缺貨，所以才再購買，伊不認識丁○○
    ，不知道為何丁○○要指認伊云云；被告庚○○對於在上開
    時、地為警搜索，並扣得其所有之分裝袋、分裝袋、門號00
    00000000號行動電話、愷他命及現金等情，固不否認，惟於
    本院審理中矢口否認有販賣第三級毒品愷他命之犯行，辯稱
    ：伊於遭查獲當天僅係將愷他命4 小包提供戊○○施用，戊○○要跟伊買，但伊是請她，伊沒有要賣，伊也未曾交付毒
    品給綽號「蒜頭」、「阿志」等人云云。辯護人並以：被告
    己○○、庚○○係受警方不當誘導、恐嚇，且監聽譯文均無
    明確證述有販賣愷他命之事實等語置辯。經查：
二、被告己○○部分
（一）被告己○○曾販賣第三級毒品愷他命供不特定人施用，有
      賣予電話為0000000000，綽號「妮妮」之人等事實，業據
      被告己○○於97年8 月14日第3 次警詢中供認不諱（見佳
      里分局警卷第16頁），復於97年8 月14日偵查中供陳：伊
      有在販賣愷他命，伊只記得有賣給綽號「妮妮」，因為之
      前一起施用，伊有跟她說伊有東西等語（見97年度偵字第
      2328 2號卷第155 頁至第156 頁）；又於97年11月5 日偵
      查中向檢察事務官稱：伊承認有賣第三級毒品愷他命等語
      （見97年度偵字第23282 號卷第167 頁）。被告己○○雖
      於97年11月20日偵查中謂：（是否有販賣愷他命？）有，
      旋即改稱：伊沒有賣給「妮妮」，伊是在97年5 、6 月間
      在高雄縣某個小吃部，請她施用云云（見97年度偵字第23
      282 號卷第220 頁至第221 頁），並於本院審理中改稱：
      伊僅自承持有及施用第三級毒品愷他命，並未販賣，伊不
      認識丁○○，也不認識綽號「妮妮」的人云云（見本院卷
      一第56頁）。然查，證人丁○○於警詢、偵查中均指證：
      伊總共有向被告己○○買過2 次，第1 次係於97年5 月中
      旬，在高雄縣仁武鄉○○○路上，以500 元向被告購買1
      小包，第2 次約在97年5 月下旬，在同樣地點，以500 元
      向被告購買1 小包等語（佳里分局併警卷第61頁、97年度
      偵字第33503 號卷第61頁），並於本院審理中結稱：地點
      與伊之前做筆錄的是相同的，每次數量都是1 小包等語（
      見本院卷一第116 頁反）。另被告己○○於警詢及偵查中
      均自白有販賣第三級毒品愷他命與綽號「妮妮」之人，嗣
      改稱未販賣，係請其施用，後再改稱不認識證人丁○○，
      亦不認識綽號「妮妮」之人，被告己○○雖辯稱係受警不
      當恐嚇、誘導所致，惟被告己○○於97年11月5 日、11
      月20日偵查中尚承認涉犯販賣第三級毒品愷他命之犯行，
      其時距離97年8 月13日為警查獲已將近3 個月之久，被告
      己○○自白陳述與警方是否不當誘導當已無涉，且被告己○○於警詢及偵查中均知悉綽號「妮妮」之人，並得以提
      供證人丁○○之手機號碼，97年11月20日偵查中被告己○○雖否認販賣第三級毒品愷他命予證人丁○○，惟亦不爭
      執知悉綽號「妮妮」之人，其於本院審理中始辯稱不認識
      綽號「妮妮」之人，是其空言否認前供，顯為飾卸之詞，
      不足採信。
（二）另查，愷他命經以夾鏈袋分裝後，必會造成殘留，且分裝
      越多包，導致耗損之數量即越大。而愷他命價格昂貴，又
      夾鏈袋係可重覆使用之物，如重覆使用夾鏈袋，即可減少
      愷他命殘留導致耗損之數量，進而降低損失。是如被告己○○所持有之第三級毒品愷他命若僅供自己施用，當可重
      覆使用少量夾鏈袋即可，被告己○○雖辯稱扣案之分裝袋
      係因怕袋子破掉，備用的云云，然本件為警查獲扣得之分
      裝袋係2 大包，倘如其所辯，應不致備置如此大量之分裝
      袋為是；且本件扣案之被告己○○所有第三級毒品愷他命
      ，高達195 包，370 餘公克，數量甚多，被告己○○雖辯
      稱係因聽聞愷他命將缺貨，才會購買云云，然衡諸愷他命
      毒品係屬物稀價昂、容易受潮之物品，大量購入後長期未
      施用完畢，必然造成份量上之耗損與浪費；又警察機關查
      緝毒品，不遺餘力，囤積毒品愈多、愈久，僅徒增為警查
      獲之風險，參以被告己○○自承一天大約吸食2 公克愷他
      命，則其所持有之愷他命足供其施用半年即180 餘日，明
      顯有違常情，益徵被告己○○上開所辯，洵不足採。
（三）又查，警方於97年8 月13日20時40分許，在高雄市鼓山區
      ○○○○路465 號8 樓被告己○○住處，扣得其所有之晶
      體粉末共計195 包，經送鑑定結果，上開晶體粉末均係屬
      毒品危害防制條例第2 條第2 項第1 款所稱之第三級毒品
      ，分別為第三級毒品愷他命1 包（2.2 公克，驗前淨重0.
      83 4公克，驗後淨重0.824 公克）、第三級毒品愷他命1
      包（101 公克，驗前淨重100 公克，驗後淨重99.99 公克
      ）、第三級毒品愷他命54包（56公克，驗前總毛重58.05
      公克，驗後總毛重58.03 公克）、第三級毒品愷他命55包
      （57公克，驗前總毛重59.23 公克，驗後總毛重59.21 公
      克）、第三級毒品愷他命57包（59公克，驗前總毛重60.1
      1 公克，驗後總毛重60.10 公克）、第三級毒品愷他命拾
      11包（57公克，驗前總毛重58.50 公克，驗後淨重58.48
      公克）、第三級毒品愷他命10拾包（10公克，驗前總毛重
      10 .80公克，驗後總毛重10.79 公克）、第三級毒品愷他
      命6 包（31公克，驗前總毛重32.08 公克，驗後總毛重32
      .06 公克），此有高雄市立凱旋醫院97年8 月25日高市凱
      醫驗字第7958號、第7986號濫用藥物成品檢驗鑑定書2紙
      在卷足佐（97年度偵字第23282 號卷第225 頁至第227 頁
      ），是依查獲第三級毒品愷他命之數量非少等情，亦足佐
      證被告己○○有販賣第三級毒品，應係屬實。
（四）另販賣第三級毒品本無一定價格，各次買賣之價格，當亦
      各有差異，隨供需雙方之資力、關係之深淺、需求之數量
      、貨源之充裕與否、販賣者對於資金之需求如何，以及政
      府查緝之態度，進而為各種不同之風險評估，為機動性之
      調整，是其價格標準，自非一成不變，且販賣者從各種「
      價差」或「量差」或係「純度」謀取利潤方式，或有差異
      ，然其所圖利益之非法販賣行為目的，則屬相同，並無二
      致。從而，販賣之利得，除被告就販賣之價量俱臻明確供
      述外，委難察得實情，況政府為杜絕毒品氾濫，毒害人民
      甚深，再三宣導教民眾遠離毒品、媒體之報導既深且廣，
      對於毒品之禁絕，應為民眾所熟悉。又政府對於查緝施用
      、轉讓及販賣毒品無不嚴格執行，且販賣毒品罪更係重罪
      ，設若無利可圖，衡情一般持有毒品者，當不致輕易將持
      有毒品交付他人。是被告己○○上開販賣第三級毒品愷他
      命給證人丁○○，應有營利之意圖，否則自無甘冒被查獲
      之風險，而販賣第三級毒品愷他命之理，堪認被告己○○
      係基於營利之意圖，而販賣第三級毒品愷他命予丁○○至
      明。
（五）綜上各節所述，本件被告己○○所涉販賣第三級毒品愷他
      命之犯行，事證明確，所辯核均屬事後卸責之詞，不足採
      信，其犯行堪以認定，應予依法論科。
三、被告庚○○部分
（一）購買者戊○○部分：
    1.被告庚○○曾販賣第三級毒品愷他命予戊○○，如戊○○
      需要愷他命時即會撥行動電話予被告庚○○表示其在家，
      被告庚○○即會至戊○○家交貨等情，業據被告庚○○於
      警詢時供稱在卷（見佳里分局警卷第22頁）；被告庚○○
      於97年8 月14日檢察官偵查中復明確供陳：伊有在販賣愷
      他命，伊有賣給戊○○，她就是「天天」，伊賣給她2 次
      ，日期不太記得，在7 月時伊應該有賣給她2 次，是在她
      永興街住處交貨，每次賣給她2 公克，第1 次伊賣給她1
      公克400 元，第2 次她就要伊賣便宜一點，伊就算她1 公
      克300 元，第3 次就是被查獲這次，伊賣給她4 公克共12
      00元等語（見97年度偵字第23282 號卷第156 頁至第157
      頁），並於97年11月5 日偵查中向檢察事務官稱：伊承認
      有賣第三級毒品愷他命等語（見97年度偵字第23282 號卷
      第16 7頁）。其於97年11月20日檢察官偵查中再次供稱：
      有販賣愷他命，伊曾經賣給「天天」2 次，第1 次是在97
      年6 、7 月，在三多路賣給她約1 至2 公克，伊都賣1公
      克300 元，第2 次在97年8 月，一樣在三多路賣給她100
      公克，價錢是300 元，「天天」就是當天與伊交易被警察
      盤查之人，戊○○說跟伊買的第3 次就是伊被抓的那次，
      那次伊剛剛沒有講，那一次也有賣她，而戊○○說的地點
      是她住的巷子，伊說三多路也是指那裡等語（見97年度偵
      字第23282 號卷第221 頁至第222 頁），核與證人戊○○
      於97年8 月14日警詢時證稱：扣押之4 小包愷他命是伊向
      「阿彥」之男子購買的，伊共向「阿彥」交易3 次，第1
      次大約在97年7 月15日22時許，在伊住處（高雄市○○區
      ○○街8 號）前，伊以400 元向「阿彥」購買1 小包愷他
      命施用。第2 次大約在97年7 月29日18時許，也在伊住處
      前，以400 元向「阿彥」購買1 小包愷他命施用。第3次
      就是今97年8 月13日18時10分許，也在我住處，以16 00
      元向「阿彥」購買4 小包愷他命施用等語（見佳里分局警
      卷第30頁）相符，足認被告庚○○確有於上揭時、地販賣
      第三級毒品愷他命共3 次予綽號「天天」之戊○○，應屬
      非虛。
    2.被告庚○○於本院審理時雖辯稱：伊於97年8 月13日並無
      販賣第三級毒品愷他命予戊○○，伊當天只有請她施用，
      是4 小包，也就是被扣案的4 小包愷他命（見本院98年度
      審訴字第34號卷二第41頁），戊○○說要跟伊用買的，伊
      是請她的，伊沒有要賣云云（見本院卷一第179 頁）。證
      人戊○○雖於本院審理中到庭證稱：97年8 月13日為警查
      獲之第三級毒品愷他命係在庭之被告庚○○的，伊要跟他
      買，但他不要賣伊，警詢時之所以承認有跟被告庚○○買
      過第三級毒品愷他命，是因警察要伊配合才能讓伊回去，
      因伊當晚已跟朋友約好，伊擔心突然消失朋友會擔心，警
      員還把伊帶到偏遠的派出所，也就是台南佳里分局，被告
      庚○○大概給伊4 次愷他命，有次是給伊4 小包，伊之前
      有問過他多少錢，要給他錢，但他不收，因他要跟伊去PU
      B 等語（見本院卷第118 頁反至第120 頁反）。然查，證
      人戊○○於警詢時針對向被告庚○○購買第三級毒品愷他
      命之時間、地點均有所證述，其於甫為警查獲時，對於案
      情記憶較為深刻，且其所指時間、地點均核與被告庚○○
      於警詢、偵查中及審判中之供陳一致，證人戊○○雖於本
      院審理時改稱被告庚○○並未收錢，係警員要求配合，還
      被帶到偏遠之處，然證人戊○○所指偏僻之處係指台南縣
      政府警察局佳里分局，應無使證人戊○○之自由意識受到
      影響，且證人戊○○與被告庚○○平日並無恩怨，當無為
      與朋友相約而任意指認被告庚○○之虞，是證人戊○○於
      警詢時之證述，相較於審判中，可能受到外力、人情干擾
      ，自較堪採信。
    3.又毒品價格昂貴、取得不易，自客觀以言，被告庚○○與
      證人戊○○僅係朋友關係，均非屬至親，倘無利可圖，被
      告庚○○應無甘冒被查緝法辦重刑之危險，僅為一起去PU
      B ，即平白無端請證人戊○○施用，且據證人戊○○所言
      ，被告庚○○提供第三級毒品之次數大概有4 次，97年8
      月13日遭查扣之4 小包亦為被告庚○○所提供，則其金額
      已達近2,000 餘元，是被告庚○○辯稱其未販賣愷他命3
      次予證人戊○○，實不足採信，被告庚○○確有販賣圖利
      之意圖無訛。此部分被告庚○○販賣第三級毒品愷他命3
      次之犯行，事證明確，所辯核均屬事後卸責之詞，不足採
      信，其犯行堪以認定，應予依法論科。
（二）購買者辛○○部分：
   1. 本件被告庚○○所有之第三級毒品愷他命係其用來販賣與
      不特定人等情，業據被告庚○○於警詢時供稱明確；被告
      庚○○復於97年8 月14日偵查中復明確供陳：伊只記得他
      們的綽號，有賣給綽號「阿志」，因為之前一起施用，他
      們知道伊有存貨，會跟伊買等語（見97年度偵字第23282
      號卷第157 頁）；又於97年11月20日檢察官偵查中供陳：
      伊賣給「阿志」3 次，第1 次在97年4 月底，在「阿志」
      高雄市左營區的家裡，賣給他約1 、2 公克，1 公克賣25
      0 元，第2 次是在97年5 月，也是在「阿志」家，賣給他
      2 公克，2 包共500 元，第3 次在97年7 月「阿志」家，
      賣給他2 包500 元等語（見97年度偵字第23282 號卷第22
      1 頁至），核與證人辛○○於本院審理時到庭結稱：伊於
      97年2 月開始至97年8 月12日有向在場被告庚○○購買過
      第三級毒品愷他命，伊是以0000000000號行動電話跟被告
      庚○○持用電話0000000000聯絡，都約在高雄市左營區洲
      仔巷35號伊住處門口，綽號「彥仔」之人就會把愷他命拿
      過來，伊會將購買愷他命之金錢親手交給被告庚○○，被
      告庚○○會將愷他命親手交給伊（本院卷第115 頁至第11
      6 頁、佳里分局併警卷第34頁至第36頁）等語相符，堪認
      被告庚○○確有於上揭時、地販賣第三級毒品愷他命尚非
      不可採信。
    2.被告庚○○雖於本院準備程序中辯稱：伊僅自承有施用及
      持有愷他命，並未販賣，警詢及偵查中之歷次自白都是受
      警方不當誘導云云，然被告庚○○於97年11月20日檢察官
      偵查中明確坦承其販賣愷他命予辛○○計有3 次，時間、
      地點復經被告供稱甚詳，並核與證人辛○○之證述一致，
      其於檢察官偵查中所為之陳述，當無受警員不當誘導之虞
      ，已如前述，參以97年7 月27日至29日間綽號「阿志」之
      人與被告庚○○交易之監察電話0000000000譯文資料列有
      ：（1 ）97年7 月27日20時3 分18秒，0000000000號行動
      電話持有人（即被告庚○○，下稱A ）、0000000000號行
      動電話持有人（即辛○○，下稱B ）：「B ：喂。A ：外
      面。A ：好」；（2 ）97年7 月29日17時50分31秒：「A
      ：志哥。B ：賢仔... 到我這邊要多久？A ：3 、40分；
      B ：我等你」；（3 ）97年7 月29日18時46分18秒：「B
      ：快到了」；（4 ）97年7 月29日18時51分50秒：「A ：
      喂。B ：好」等語，有上開通訊譯文在卷可憑（見佳里分
      局警卷第91頁、第99頁），是被告庚○○辯稱其未販賣愷
      他命3 次予辛○○，實不足採信，此部分被告庚○○犯行
      事證明確，所辯核均屬事後卸責之詞，不足採信，其犯行
      堪以認定，應予依法論科。
（三）購買者丙○○部分：
    1.本件被告庚○○所有之第三級毒品愷他命係其用來販賣與
      不特定人，查扣之行動電話0000000000是用來作為販賣毒
      品對外聯絡之工具等情，業據被告庚○○於警詢時供稱在
      卷；被告庚○○於97年8 月14日偵查中復明確供陳：伊有
      在販賣愷他命，伊是跟綽號「甜心」及「展昭」之人買的
      ，每次伊都買50至200 公克，伊買來一些是要自己施用，
      一些就賣出總共賣了4 、5 次，要買的人會打伊0916的手
      機給伊，價格固定1 公克300 元，數量是當面談等語（見
      97年度偵字第23282 號卷第156 頁至第157 頁）。嗣被告
      庚○○卻於本院審理中改稱：伊不知道何人為丙○○，也
      沒有在附表編號四的時間約定要賣毒品給綽號「蒜頭」云
      云（見本院卷第56頁反）。經查，證人丙○○於警詢、偵
      查中均證述：伊有於97年7 月28日7 時46分許，持門號00
      00000000之行動電話撥打「阿彥」0000000000之電話購買
      毒品，伊印象中向他買過2 次，第1 次是在97年5 、6 月
      間某日，交易地點在高雄市○○區○○路370 號伊住處樓
      下，伊是以手機跟被告庚○○聯絡，以400 元向被告庚○○購買愷他命1 包；第2 次是在手機通聯紀錄那次，也是
      在伊住處樓下，也是買愷他命1 包400 元等語（見佳里警
      局併警卷第47頁至第48頁、97年度偵字第33503 號卷第61
      頁），證人丙○○於本院審理中復到庭證稱：伊叫他「阿
      彥」，他要伊「蒜頭」，伊有叫被告庚○○分愷他命給伊
      ，伊有給他錢，2 次伊都自己拿400 元給被告庚○○，被
      告庚○○有跟伊說過愷他命價格，那時伊知道行情是400
      元，伊是以0000000000號行動電話撥打0000000000號被告
      庚○○行動電話，約在伊住處樓下購買愷他命等語甚詳（
      見本院卷一第15 9頁至第160 頁反），是被告庚○○於本
      院審理中雖改稱未販賣第三級毒品愷他命予證人丙○○，
      惟被告庚○○於警詢及偵查中均供陳明確，復經證人丙○○證述綦詳，是被告庚○○確有於上揭時、地販賣第三級
      毒品愷他命予證人丙○○，當屬無訛。
    2.又觀諸97年7 月28日綽號「蒜頭」之女與被告庚○○交易
      之監察電話0000000000譯文資料：（1 ）97年7 月28日7
      時46分34秒，00000000 00 號行動電話持有人（即被告庚○○，下稱A ）、000000 0000 號行動電話持有人（即丙○○，下稱B ）：「A ：喂。B ：你現在有100 的嗎？A
      ：到那邊在講啦。B ：好」；（2 ）97年7 月28日7 時46
      分42秒：「A ：路上了。B ：到了嗎？A ：快了」；（3
      ）97年7 月28日8 時24分53秒：「B ：喂。A ：下來。B
      ：好」等語，有上開通訊譯文在卷可憑（見佳里分局警卷
      第95頁），且證人丙○○於警詢中亦稱：對於『400 』是
      指1 小包愷他命毒品為400 元，第2 次是在97年7 月28日
      有通聯紀錄那次等語（見佳里分局警卷第47頁、97年度第
      3350 3號卷第61頁），顯見被告庚○○確有於上開2 時、
      點販賣第三級毒品愷他命予丙○○，被告辯護人雖以係證
      人丙○○自己主動拿錢給被告庚○○，此非販賣行為（見
      本院卷一第160 頁反）等語置辯，然證人丙○○於本院審
      理中已明確結稱：（庚○○拿愷他命給你時，有無向你說
      愷他命要價400 元？）他有跟伊說過，那時伊知道行情是
      400 元等語（見本院卷一第160 頁），亦徵被告庚○○確
      有自證人丙○○收取價金，是被告庚○○上開所辯，應係
      事後卸責之詞，委無可採，此部分被告庚○○販賣第三級
      毒品愷他命2 次之犯行，事證明確。
（四）另查，警方於97年8 月13日21時35分許，在被告庚○○駕
      駛之車牌號碼2978-MP 自用小客車內（停放於高雄市○○
      區○○街8 號前）及與被告己○○分租上開居處之被告庚○○臥房內扣得其所有之晶體12包，經送鑑定結果，係屬
      毒品危害防制條例第2 條第2 項第1 款所稱之第三級毒品
      ，為第三級毒品愷他命14.8公克（驗前總毛重14.821 公
      克，驗後總毛重14.800公克），此有高雄市立凱旋醫院97
      年8 月25日高市凱醫驗字第7958號、第7986號濫用藥物成
      品檢驗鑑定書2 紙在卷足佐（97年度偵字第23282 號卷第
      225 頁至第227 頁），而扣案之門號0000000000號行動電
      話1 支（含序號為000000000000000 號SIM 卡1 枚，係被
      告庚○○自承所有，復有上開通訊監察譯文可資佐證，足
      認被告庚○○確有以之作為販賣毒品之工具，其販賣第三
      級毒品愷他命等情無訛。
（五）再查，販賣毒品者，其主觀上須有營利之意圖，客觀上有
      販賣之行為，即足構成，至實際上是否已經獲利，則非所
      問（最高法院67年臺上字第2500號判例、93年度臺上字第
      1651號判決意旨參照）。而愷他命為管制之第三級毒品，
      販賣愷他命係違法行為，非可公然為之，且有其獨特之販
      售通路及管道，復無公定價格，容易增減分裝之份量，而
      每次買賣之價量，而近年來政府為杜絕毒品之氾濫，對於
      查緝施用及販賣毒品之工作，無不嚴加執行，販賣毒品罪
      又係重罪，設若無利可圖，衡情一般持有毒品之人當無輕
      易將所持有之毒品轉讓他人而甘冒於再次向他人購買時，
      有被查獲移送法辦危險之理，又販賣之人從價差或量差中
      牟利之方式雖異，然其販賣目的在意圖營利則同一，堪認
      被告庚○○購入之愷他命價格必較其售出之價格低廉，或
      以同一價格而減少份量，而有從中賺取差額利潤圖利之意
      圖及事實，此應屬合於論理法則，且不違背社會通常經驗
      之理性判斷。綜上，被告庚○○上開販賣愷他命之犯行，
      應有營利之意圖，堪認被告庚○○係基於販賣營利之意圖
      ，而販賣第三級毒品愷他命予如附表二所示之購毒者，應
      屬非虛。
（六）綜上各節所述，本件被告庚○○所涉販賣第三級毒品愷他
      命之犯行，事證明確，所辯核均屬事後卸責之詞，不足採
      信，其犯行堪以認定，應予依法論科。
四、本件被告行為後，毒品危害防制條例第4 條第3 項條文雖經
    修正為「製造、運輸、販賣第三級毒品者，處5 年以上有期
    徒刑，得併科新臺幣7 百萬元以下罰金」，總統並於98年5
    月20日以華總一義字第09800125141 號令公佈，惟本次修正
    條文並未另特定施行日期，且涉及多項授權法規修正或訂定
    ，須有一定施行日期，以完備相關法令修訂及行政作業程式
    ，其主管機關法務部立法原意亦認為本次修正條文應回歸同
    條例第36條規定，自公佈後6 個月施行（中華民國98年6 月
    8 日法務部法檢字第0980802279號函、臺灣高等法院繫所屬
    法院因應新修正毒品危害防制條例施行法律問題研討會結論
    參照），是本案就此部分尚無新舊法比較之問題。
五、核被告己○○、庚○○所為，係均犯毒品危害防制條例第4
    條第3 項販賣第三級毒品罪。被告己○○所犯上開2 次販賣
    第三級毒品愷他命罪；被告庚○○所犯上開8 次販賣第三級
    毒品愷他命罪，均為犯意個別，行為互異，各應予分論併罰
    。又被告己○○前因毒品危害防制條例案件，經臺灣高雄地
    方法院96年度簡字第2268號判處有期徒刑3 月確定，經減刑
    後於97年5 月15日易科罰金執行完畢，有臺灣高等法院被告
    前案紀錄表附卷可按。被告己○○於97年5 月下旬某日販賣
    第三級毒品愷他命部分，係於5 年內故意再犯有期徒刑以上
    之罪，為累犯，應依刑法第47條第1 項加重其刑；另其於97
    年5 月中旬某日販賣第三級毒品愷他命部分，無積極證據證
    明其係於97年5 月15日以後所為，是基於罪疑為輕及對被告
    最有利之原則，應不論予累犯。爰審酌被告己○○、庚○○
    二人正值壯年，不思以正途取財，明知愷他命經公告列為第
    三級毒品，竟仍販賣愷他命供人施用以牟利，戕害他人身心
    健康，危害社會風氣，及販賣之次數、數量、所得利益暨所
    生之危害，及渠等犯後否認犯行，不思悔改等一切情狀，分
    別量處如主文所示之刑，並各定其應執行之刑。
六、沒收部分：
（一）按依毒品危害防制條例第18條第1 項前段之規定，應予沒
      收銷燬之毒品，以經查獲之第一、二級毒品為限。又毒品
      依其成癮性、濫用性及對社會危害性，共分為四級，上開
      條例並就製造、運輸、販賣、意圖販賣而持有、以非法方
      法使人施用、引誘他人施用及轉讓不同等級之毒品等行為
      ，分別定其處罰。至施用或持有第三、四級毒品，因其可
      罰性較低，故未設處罰之規定，僅就施用及持有第一、二
      級毒品科以刑罰。然鑑於第三、四級毒品均係管製藥品，
      特於同條例第11條之1 明定無正當理由，不得擅自持有；
      第18條第1 項後段復規定查獲之第三、四級毒品，無正當
      理由而擅自持有者，沒入銷燬之。從而，依同條例第18條
      第1 項後段應沒入銷燬之毒品，專指查獲施用或持有之第
      三、四級毒品而言；倘係查獲製造、運輸、販賣、意圖販
      賣而持有、以非法方法使人施用、引誘他人施用或轉讓第
      三、四級毒品，既屬同條例相關法條明文規定處罰之犯罪
      行為，即非該條項應依行政程式沒入銷燬之範圍。又同條
      例第19條第1 項所定「供犯罪所用或因犯罪所得之物」，
      係指犯第4 條至第9 條、第12條、第13條或第14條第1 項
      、第2 項之罪所用或所得之物，不包括毒品本身在內，是
      尚不得援用此項規定為第三、四級毒品之沒收依據。再同
      條例對於查獲之製造、運輸、販賣、意圖販賣而持有、以
      非法方法使人施用、引誘他人施用及轉讓第三、四級毒品
      之沒收，並無特別規定，如其行為已構成犯罪，則該毒品
      即屬不受法律保護之違禁物，應回歸刑法之適用，依刑法
      第38條第1 項第1 款之規定沒收之，始為適法（最高法院
      96年台上字第727 號判決可資參照）。
（二）次按，以營利為目的販入毒品，經多次販賣後，持有剩餘
      毒品被查獲，其各次販賣毒品行為，固應併合處罰。惟該
      持有剩餘毒品之低度行為，應僅為最後一次販賣毒品之高
      度行為所吸收，不另論罪，故就該查獲之剩餘毒品，祇能
      於最後一次之販賣毒品罪宣告沒收銷燬，不得於各次販賣
      毒品罪均宣告沒收銷燬（最高法院98年度台上字第2408號
      、第3264號、第3337號判決參照）。又上訴人等各該販賣
      第二級毒品、第三級毒品之犯行，是否每罪均經查獲「所
      犯罪名及宣告刑」欄所宣告沒收之毒品等物，依其事實記
      載及理由說明，均非明確，茍係於附表一所載最後一次販
      賣行為後，始查獲販賣所剩之扣案毒品等，能否於所犯最
      後一次販賣毒品罪前之各該次販賣毒品罪，亦均就查獲之
      剩餘毒品等物宣告沒收銷燬或沒收，即不無研酌餘地（最
      高法院97年度台上字第5736號判決亦可資參照）。查本件
      並無證據證明被告己○○、庚○○係一次自始擁有第三級
      毒品愷他命，且因毒品保管不易，是本院認定被告己○○
      、庚○○非自始擁有全部毒品。從而，扣案之被告己○○
      、庚○○所有，如事實欄所示之第三級毒品愷他命，經鑑
      定結果，均係屬毒品危害防制條例第2 條第2 項第1 款所
      稱之第三級毒品，詳如前述，依上開最高法院見解，係屬
      違禁物，應分別於被告己○○最後一次販賣第三級毒品罪
      名項下（即附表一被告己○○部分編號二），於被告庚○○最後一次販賣第三級毒品罪名項下（即附表一被告庚○○部分編號八），依刑法第38條第1 項第1 款之規定宣告
      沒收之。至包裝上開毒品之包裝袋係直接包覆毒品，已難
      與毒品析離，應依同款一併宣告沒收。又扣案之分裝磨粉
      卡片1 張、塑膠吸管1 支、分裝盤1 個、夾鍊袋2 包，係
      被告己○○自承所有，為分裝毒品所用，應係供犯販賣第
      三級毒品所用或預備之物；扣案之現金1,000 元（分別為
      500 元、500 元），係被告己○○販賣第三級毒品所得之
      物。而扣案之分裝袋（小）1 包、分裝袋（中）1 包，係
      被告庚○○自承所有，用以分裝毒品，門號0000000000號
      行動電話壹支（含序號為0000000000 00000號SIM 卡1 枚
      ），係被告庚○○所有，應均係供犯販賣第三級毒品所用
      或預備之物；扣案之現金3,850 元（分別為300 元、300
      元、1,200 元、250 元、500 元、500 元、400 元、400
      元），係被告庚○○販賣第三級毒品所得之物，均應依毒
      品危害防制條例第19條第1 項之規定，宣告沒收。
參、無罪部分
一、公訴意旨略以：被告己○○意圖營利，基於販賣第三級毒品
    愷他命之犯意，分別於如附表三編號1 至編號3 所示之時間
    、地點，分別以1 公克300 元、2 公克600 元、1 公克300
    元之代價販售第三級毒品愷他命予綽號「豬屎」、綽號「甜
    甜」、綽號「大姊」之年籍不詳成年人。另被告庚○○意圖
    營利，基於犯販賣第三級毒品愷他命之犯意，分別於如附表
    編號4 至編號5 所示之時間、地點，分別各以1 公克250 元
    之代價販售第三級毒品愷他命予綽號「兔兔」、綽號「豬肉
    」之年籍不詳成年人，因認被告己○○、庚○○涉有係毒品
    危害防制條例第4 條第3 項之販賣第三級毒品罪嫌等語。
二、按犯罪事實應依證據認定之，無證據不得認定犯罪事實；被
    告或共犯之自白，不得作為有罪判決之唯一證據，仍應調查
    其他必要之證據，以察其是否與事實相符。又不能證明被告
    犯罪，應諭知無罪之判決；刑事訴訟法第154 條第2 項、第
    156 條第2 項及第301 條第1 項分別定有明文。再按刑事訴
    訟法上所謂認定犯罪事實之證據，係指足以認定被告確有犯
    罪行為之積極證據而言，如未能發現相當證據或證據不足以
    證明，自不能以推測或擬制之方法，以為裁判基礎。而認定
    不利於被告之事實，須依積極證據，苟積極證據不足為不利
    被告之認定時，即應為有利於被告之認定，更不必有何有利
    之證據；又認定犯罪事實所憑之證據，雖不以直接證據為限
    ，間接證據亦包括在內，然而無論直接證據或間接證據，其
    為訴訟上之證明，須於通常一般之人均不致有所懷疑，而得
    確信其為真實之程度者，始得據為有罪之認定，倘其證明尚
    未達到此一程度，而有合理之懷疑存在，無從使事實審法院
    得有罪之確信時，即應由法院為諭知被告無罪之判決。亦即
    若證據資料在經驗科學上或論理法則上尚有對被告較為有利
    之存疑，而無從依其他客觀方法排除此項合理之可疑，即不
    得以此資料作為斷罪之基礎，且刑事訴訟制度受「倘有懷疑
    ，即從被告之利益為解釋」、「被告應被推定為無罪」之原
    則所支配，故得為訴訟上之證明者，無論為直接或間接證據
    ，須客觀上於一般人均不致有所懷疑而達於確信之程度者，
    始可據為有罪之認定，倘其證明尚未達於「確信」之程度，
    而有合理可疑存在時，即難據以為被告不利認定，換言之，
    在法律判斷上，即不能為被告有罪之認定。
三、公訴意旨認被告己○○、庚○○此部分涉犯販賣第三級毒品
    罪嫌，無非係以被告己○○及庚○○於警詢、偵查中之自白
    為其論據。訊據被告己○○固於警詢及偵查中坦承有於上開
    時、地販賣第三級毒品愷他命予綽號「豬屎」、「甜甜」、
    「大姊」之人；被告庚○○於警詢及偵查中坦承有於上開時
    、地販賣第三級毒品愷他命予綽號「兔兔」、「豬肉」之人
    ，然被告己○○、庚○○二人於本院審理中均否認有公訴意
    旨所指犯行，均辯稱：伊並未販賣云云。然查，本件公訴意
    旨所指被告己○○、庚○○二人涉犯毒品危害防制條例第4
    條第3 項之販賣第三級毒品罪嫌，除上開被告二人於警詢及
    偵查中之供述外，並未扣得任何被告己○○販賣第三級毒品
    愷他命予綽號「豬屎」、「甜甜」、「大姊」之人及被告庚○○販賣第三級毒品愷他命予綽號「兔兔」、「豬肉」之人
    有關之證據，且亦查無綽號「豬屎」、「甜甜」、「大姊」
    、「兔兔」、「豬肉」之人，或有任何證人曾親自見聞此部
    分之犯罪事實，是本件除被告二人上開供述外，並無其他證
    據資料可資佐證被告二人確實犯有上開公訴意旨所指販賣第
    三級毒品愷他命之犯行。此外，復查無其他積極證據足認被
    告二人有何公訴意旨所述此部分犯行，被告己○○、庚○○
    二人既均未經證明犯罪，揆諸前揭說明，自應均為無罪之諭
    知。
據上論斷，應依刑事訴訟法第299 條第1 項前段、第301 條第 1
項，毒品危害防制條例第4 條第3 項、第19條第1 項，刑法第11
條、第47條第1 項、第51條第5 款、第38條第1 項第1 款，判決
如主文。
本案經檢察官壬○○到庭執行職務。
中    華    民    國    98    年    10    月    15    日
                  刑事第七庭    審判長法  官  陳  箐
                                      法  官  林依蓉
                                      法  官  簡佩珺
以上正本證明與原本無異。
如不服本判決應於收受送達後十日內向本院提出上訴書狀，並應
敘述具體理由；其未敘述上訴理由者，應於上訴期間屆滿後二十
日內向本院補提理由書（均須按他造當事人之人數附繕本）「切
勿逕送上級法院」。
中    華    民    國    98    年    10    月    15    日
                                      書記官  蕭家玲
 附表一
 被告己○○部分：
┌─┬─────────────────────────┬───┐
│編│            主                  文                │買受人│
│號│                                                  │      │
├─┼─────────────────────────┼───┤
│一│己○○販賣第三級毒品，處有期徒刑伍年貳月。扣案之分│丁○○│
│  │裝磨粉卡片壹張、塑膠吸管壹支、分裝盤壹個、夾鍊袋  │      │
│  │貳包及販賣毒品所得新臺幣伍佰元，均沒收。          │      │
├─┼─────────────────────────┼───┤
│二│己○○販賣第三級毒品，累犯，處有期徒刑伍年陸月。扣│丁○○│
│  │案之第三級毒品愷他命壹包（貳點貳公克，驗前淨重零點│      │
│  │捌參肆公克，驗後淨重零點捌貳肆公克）、第三級毒品愷│      │
│  │他命壹包（壹佰零壹公克，驗前淨重壹佰公克，驗後淨重│      │
│  │玖拾玖點玖玖公克）、第三級毒品愷他命伍拾肆包（伍拾│      │
│  │陸公克，驗前總毛重伍拾捌點零伍公克，驗後總毛重伍拾│      │
│  │捌點零參公克）、第三級毒品愷他命伍拾伍包（伍拾柒公│      │
│  │克，驗前總毛重伍拾玖點貳參公克，驗後總毛重伍拾玖點│      │
│  │貳壹公克）、第三級毒品愷他命伍拾柒包（伍拾玖公克，│      │
│  │驗前總毛重陸拾點壹壹公克，驗後總毛重陸拾點壹零公克│      │
│  │）、第三級毒品愷他命拾壹包（伍拾柒公克，驗前總毛重│      │
│  │伍拾捌點伍零公克，驗後淨重伍拾捌點肆捌公克）、第三│      │
│  │級毒品愷他命拾包（拾公克，驗前總毛重拾點捌公克，驗│      │
│  │後總毛重拾點柒玖公克）、第三級毒品愷他命陸包（參拾│      │
│  │壹公克，驗前總毛重參拾貳點零捌公克，驗後總毛重參拾│      │
│  │貳點零陸公克）、分裝磨粉卡片壹張、塑膠吸管壹支、分│      │
│  │裝盤壹個、夾鍊袋貳包及販賣毒品所得新臺幣伍佰元，均│      │
│  │沒收。                                            │      │
└─┴─────────────────────────┴───┘
 被告庚○○部分：
┌─┬─────────────────────────┬───┐
│編│            主                  文                │買受人│
│號│                                                  │      │
├─┼─────────────────────────┼───┤
│一│庚○○販賣第三級毒品，處有期徒刑伍年貳月。扣案之分│戊○○│
│  │裝袋（小）壹包、分裝袋（中）壹包、門號為○九一六八│      │
│  │六二○六四號行動電話壹支（含序號為00000000│      │
│  │0000000號SIM 卡壹枚）及販賣毒品所得參佰元，│      │
│  │均沒收。                                          │      │
├─┼─────────────────────────┼───┤
│二│庚○○販賣第三級毒品，處有期徒刑伍年貳月。扣案之分│戊○○│
│  │裝袋（小）壹包、分裝袋（中）壹包、門號為○九一六八│      │
│  │六二○六四號行動電話壹支（含序號為00000000│      │
│  │0000000號SIM 卡壹枚）及販賣毒品所得參佰元，│      │
├─┼─────────────────────────┼───┤
│三│庚○○販賣第三級毒品，處有期徒刑伍年貳月。扣案之分│戊○○│
│  │裝袋（小）壹包、分裝袋（中）壹包、門號為○九一六八│      │
│  │六二○六四號行動電話壹支（含序號為00000000│      │
│  │0000000號SIM 卡壹枚）及販賣毒品所得壹仟貳佰│      │
│  │元，均沒收。                                      │      │
├─┼─────────────────────────┼───┤
│四│庚○○販賣第三級毒品，處有期徒刑伍年貳月。扣案之分│辛○○│
│  │裝袋（小）壹包、分裝袋（中）壹包、門號為○九一六八│      │
│  │六二○六四號行動電話壹支（含序號為00000000│      │
│  │0000000號SIM 卡壹枚）及販賣毒品所得貳佰伍拾│      │
│  │元，均沒收。                                      │      │
├─┼─────────────────────────┼───┤
│五│庚○○販賣第三級毒品，處有期徒刑伍年貳月。扣案之分│辛○○│
│  │裝袋（小）壹包、分裝袋（中）壹包、、門號○九一六八│      │
│  │六二○六四號行動電話壹支（含序號為00000000│      │
│  │0000000號SIM 卡壹枚）及販賣毒品所得伍佰元，│      │
│  │均沒收。                                          │      │
├─┼─────────────────────────┼───┤
│六│庚○○販賣第三級毒品，處有期徒刑伍年貳月。扣案之分│辛○○│
│  │裝袋（小）壹包、分裝袋（中）壹包、、門號○九一六八│      │
│  │六二○六四號行動電話壹支（含序號為00000000│      │
│  │0000000號SIM 卡壹枚）及販賣毒品所得伍佰元，│      │
│  │均沒收。                                          │      │
├─┼─────────────────────────┼───┤
│七│庚○○販賣第三級毒品，處有期徒刑伍年貳月。扣案之分│丙○○│
│  │裝袋（小）壹包、分裝袋（中）壹包、、門號○九一六八│      │
│  │六二○六四號行動電話壹支（含序號為00000000│      │
│  │0000000號SIM 卡壹枚）及販賣毒品所得肆佰元，│      │
│  │均沒收。                                          │      │
├─┼─────────────────────────┼───┤
│八│庚○○販賣第三級毒品，處有期徒刑伍年貳月。扣案之第│丙○○│
│  │三級毒品愷他命拾貳包（拾肆點捌公克，驗前總毛重拾肆│      │
│  │點捌貳壹公克，驗後總毛重拾肆點捌公克）、分裝袋（小│      │
│  │）壹包、分裝袋（中）壹包、、門號000000000│      │
│  │四號行動電話壹支（含序號為000000000000│      │
│  │九五二號SIM 卡壹枚）及販賣毒品所得肆佰元，均沒收。│      │
└─┴─────────────────────────┴───┘
 附表二
┌──┬──────┬──────┬─────────┬────┬────┐
│編號│購毒者      │交易時間    │交易地點          │交易數量│販毒所得│
├──┼──────┼──────┼─────────┼────┼────┤
│一  │戊○○（綽  │97年7 月15日│高雄市○○區○○街│1-2公克 │1 公克  │
│    │號「天天」）│22時許      │8號戊○○住處前   │        │300 元  │
├──┼──────┼──────┼─────────┼────┼────┤
│二  │戊○○（綽  │97年7 月29日│高雄市○○區○○街│1公克   │300元   │
│    │號「天天」）│18時許      │8號戊○○住處前   │        │        │
├──┼──────┼──────┼─────────┼────┼────┤
│三  │戊○○（綽  │97年8 月13日│高雄市○○區○○街│4公克   │1200元  │
│    │號「天天」）│18時10分許  │8號戊○○住處前   │        │        │
├──┼──────┼──────┼─────────┼────┼────┤
│四  │辛○○（綽號│97年4 月底某│高雄市左營區洲仔巷│1-2公克 │1 公克  │
│    │「阿志」）  │日          │35號辛○○住處    │        │250 元  │
├──┼──────┼──────┼─────────┼────┼────┤
│五  │辛○○（綽號│97年5 月底某│高雄市左營區洲仔巷│2公克   │500元   │
│    │「阿志」）  │日          │35號辛○○住處    │        │        │
├──┼──────┼──────┼─────────┼────┼────┤
│六  │辛○○（綽號│97年7 月底某│高雄市左營區洲仔巷│2公克   │500元   │
│    │「阿志」）  │日          │35號辛○○住處    │        │        │
├──┼──────┼──────┼─────────┼────┼────┤
│七  │丙○○（綽號│97年5 、6 月│高雄市○○區○○路│1小包   │400元   │
│    │蒜頭）      │間某日      │370 號8 樓之2 李姵│        │        │
│    │            │            │萱住處前          │        │        │
├──┼──────┼──────┼─────────┼────┼────┤
│八  │丙○○（綽號│97年7 月28日│高雄市○○區○○路│1小包   │400元   │
│    │蒜頭）      │8 時24分許  │370 號8 樓之2 李姵│        │        │
│    │            │            │萱住處前          │        │        │
└──┴──────┴──────┴─────────┴────┴────┘
附表三
┌──┬──────┬──────┬─────────┬────┬────┐
│編號│購毒者      │交易時間    │交易地點          │交易數量│販毒所得│
├──┼──────┼──────┼─────────┼────┼────┤
│一  │綽號「豬屎」│97年7 月某日│高雄市某處        │1公克   │300 元  │
│    │年籍不詳之成│            │                  │        │        │
│    │年人        │            │                  │        │        │
├──┼──────┼──────┼─────────┼────┼────┤
│二  │綽號「甜甜」│97年6 月間某│高雄市○○路      │2公克   │600元   │
│    │年籍不詳之成│日          │                  │        │        │
│    │年人        │            │                  │        │        │
├──┼──────┼──────┼─────────┼────┼────┤
│三  │綽號「大姊」│97年6 月間某│高雄市○○路上某處│1公克   │300元   │
│    │年籍不詳之成│日          │                  │        │        │
│    │年人        │            │                  │        │        │
├──┼──────┼──────┼─────────┼────┼────┤
│四  │綽號「兔兔」│97年8 月初某│高雄市鼓山區美術東│1公克   │250元   │
│    │年籍不詳之成│日          │四路465 號8 樓    │        │        │
│    │年人        │            │                  │        │        │
├──┼──────┼──────┼─────────┼────┼────┤
│五  │綽號「豬肉」│97年7 月底某│同上              │1公克   │250元   │
│    │年籍不詳之成│日          │                  │        │        │
│    │年人        │            │                  │        │        │
└──┴──────┴──────┴─────────┴────┴────┘


司法院資訊處製作；財團法人民間司法改革基金會備份。
